【裁判字號】    89,訴,1508
【裁判日期】    891219
【裁判案由】    強盜等
【裁判全文】
臺灣桃園地方法院刑事判決                      八十九年度訴字第一五八號
    公訴人  臺灣桃園地方法院檢察署檢察官
    被  告  乙○○
    指  定
    辯護人  本院公設辯護人  丙○○
右列被告因案件，經檢察官提起公訴（八十九年度偵字第一二九七一號），本院判決
如左：
    主  文
乙○○連續竊盜，處有期徒刑參月；又攜帶兇器竊盜，因脫免逮捕，當場施以強暴，
處有期徒刑伍年壹月，扣案之電線剪壹支沒收；應執行有期徒刑伍年貳月，扣案之電
線剪壹支沒收。
    事  實
一、乙○○基於意圖為自己不法所有之概括犯意，於民國八十九年六月十日夜間某時
    點，前往桃園縣中壢市○○路○段三十三號甲○○住處，竊得甲○○所有置於上
    址屋後防火巷內之ｐｖｃ電線一綑（已使用一半）裁剪剩餘之零短電線約五十公
    斤；又於同年七月二日夜間某時點，再次前往上址屋後之防火巷內，竊得吳某所
    有ｐｖｃ電線一綑（已使用一半）裁剪剩餘之零短電線約二十公斤，得手後，均
    變賣予不詳姓名之廢鐵業者，得款花用殆盡。乙○○食髓知味，復意圖為自己不
    法之所有，於同年八月二十九日凌晨四時許，持其所有長約八十公分左右、金屬
    握柄、二刃鋒利，客觀上對於人之生命、身體具有危險性，可供兇器使用之電線
    剪壹支，前往上址屋後之防火巷內，以電線剪剪斷電線約十餘條，並將其中約十
    條搬運至其停放距防火巷約十餘公尺外之上址屋前道路上之機車旁，竊取得手後
    ，又折回防火巷計欲繼續搬運電線時，為屋內之甲○○發現大聲赤喝，乙○○旋
    轉身跑出防火巷欲騎乘機車逃逸，此時甲○○亦由屋內追出營面攔報乙○○，詎
    乙○○為脫免逮捕，竟基於傷害之故意，持手中之電線剪毆打甲○○之頭部，並
    與之發生扭打，致甲○○受有左前額血腫、兩側小腿挫擦傷之傷害，嗣賴甲○○
    之家人合力將之逮捕，並報警處理，另扣得其所有之電線剪壹支。
二、案經甲○○告訴由桃園縣警察局中壢分局報告臺灣桃園地方法院檢察署檢察官偵
    查起訴。
    理  由
一、訊據被告乙○○對於右揭時、地先後二次前往告訴人甲○○之住處後方防火巷內
    拾撿竊取零短電線變賣花用及被查獲當日持電線剪前去竊取電線之事實固直承不
    諱，惟否認為脫免逮捕持電線剪攻擊告訴人，辯稱：當時是告訴人之父親持木棍
    毆打伊，情急之餘始以手中所持之電線剪抵擋，告訴人頭部之傷勢如何而來，伊
    不知情，且前二次行竊均是徒手撿取已剪短斷之零短電線，並未攜帶電線剪，且
    竊取之數量應不及告訴人所指之重量云云。經查：右揭事實業據告訴人甲○○指
    訴綦詳，並有相片四張、贓物領據及診斷證明書附卷可稽。而觀之上開診斷證明
    書所載告訴人主要之傷勢為「前額血腫」，與其所稱：被告於其迎面攔截拘捕持
    電線剪攻擊其頭部之指訴不謀而合。另被告於警訊時自承前二次竊取電線之數
     量分為二十公斤及四十公斤，與告訴人所稱之二十公斤、五十公斤亦相去不遠
    ，告訴人應無須憑空增捏十公斤之必要，且徵諸被害人對於自身財物之數量遠較
    他人知之甚詳之情，足認告訴人關於事實欄所載事實之指訴核與事實相符。被告
    所辯：竊取之電線不及告訴人所指之數，亦未攻擊告訴人云云，均屬卸責及避重
    就輕之詞，洵不足採信。此外，另有電線剪一支扣案足佐，而上開電線剪經當庭
    勘驗結果：「長約八十公分左右、金屬握柄、二刃鋒利」製有勘驗相片附卷，在
    客觀上顯足以對於人之生命、身體造成危害，至為灼然。事證已明，被告右開竊
    盜、加重準強盜及傷害犯行，均堪以認定。
二、查：被告於八十九年六月十日及同年七月二日竊取被害人甲○○電線，係犯刑法
    第三百二十條第一項之竊盜罪。公訴人縣雖認其所為係犯同法第三百二十一條第
    一項第三款之攜帶兇器竊盜罪。然為被告否認。而參諸被害人甲○○所述前二次
    失竊之物品為已剪斷之零短電線，衡情亦非必使用以電線剪始能為之，在查無其
    他積極事證足資證明被告於該二次行竊時，曾攜帶電線剪前往，自不得以加重竊
    盜罪相繩，應認僅成立普通竊盜罪，起訴法條容有誤會，自應予變更。又被告於
    同年八月二十九日凌晨四時許，持其所有長約八十公分左右、金屬握柄、二刃鋒
    利，客觀上對於人之生命、身體具有危險性，可供兇器使用之電線剪壹支，前往
    上址屋後之防火巷內，以電線剪剪斷電線切行竊得手，於搬運贓為物之際為被害
    人查覺，為脫免逮捕，竟持電線剪攻擊被害人甲○○，核其所為係犯同法第三百
    二十九條、第三百三十條第一項之準加重準強盜罪、第二百七十七條第一項之普
    通竊盜罪，所犯準加重強盜罪與傷害罪間，具有方法結果牽連關係，應從一重加
    重準強盜罪論處。又竊盜與準加重強盜二罪，構成要件互異，應予分論併罰。爰
   審酌被告犯罪之動機、目的、所受之刺激、手段、品行、智識程度、竊取財物之
    價值、造成被害人之傷勢之程度及犯罪後猷避重就輕之態度等一切情狀，量處如
    主文所示之刑，並依法定其應執行之刑，以資懲儆。
三、扣案之電線剪一支，為被告所有業據其自承在卷，為供其犯準強盜罪所用之物，
    應依法宣告沒收。
據上論斷，應依刑事訴訟法第二百九十九條第一項前段、刑法第五十六條、第三百二
十條第一項、第三百二十一條第一項第三款、第三百二十九條、第三百三十條第一項
、第二百七十七條第一項、第五十五條、第五十一條第五款、第三十八條第一項第二
款、罰金罰鍰提高標準條例第一條前段，判決如主文。
本案經檢察官何祖舜到庭執行職務
中      華      民      國      八十九    年      十二    月    十九    日
                                    臺灣桃園地方法院刑事第二庭
                                          法  官  江振義
右正本證明與原本無異。
如不服本判決，應於判決送達後十日內向本院提出上訴狀( 應附繕本 )，上訴於
臺灣高等法院。
                                          書記官  李劍龍
中        華        民        國   八十九   年   十二   月    二十七    日
附論罪科刑依據之法條：
刑法第三百二十條第一項：
意圖為自己或第三人不法之所有，而竊取他人之動產者，為竊盜罪，處五年以下有期
徒刑、拘役或五百元以下罰金。
刑法第三百二十一條第一項第三款：
犯竊盜罪而有左列情形之一者，處六月以上五年以下有期徒刑：
三、攜帶兇器而犯之者。
刑法第三百二十九條
竊盜或搶奪，因防護贓物、脫免逮捕或湮滅罪證而當場施以強暴、脅迫者、以強盜論
。
刑法第三百三十條第一項：
犯強盜罪而有第三百二十一條第一項各款情形之一者，處五年以上十二年以下有期徒
刑。
刑法第二百七十七條第一項：
傷害人之身體或健康者，處三年以下有期徒刑，拘役或一千元以下罰金。


司法院資訊處製作；財團法人民間司法改革基金會備份。
